---
title: "到底要在哪邊買房呢?"
author: "許sir"
output: html_document
---

### 故事是這樣的

- 房價真的太高了嗎?
- 大熊被抓了
- 台灣房市要崩盤了?
- 為什麼年輕人買不起房子?

####***房價可能已是我們無法改變的事實，但你怎麼決定你會買什麼樣的房子?**

### [問題是]:充斥一堆房價資訊，但每個家庭也都有各自的喜好條件

- 建物面積、所屬縣市、屋齡、行政區域、建物型態
- 華廈(10層含以下有電梯)、
- 套房(1房1廳1衛)、
- 公寓(5樓含以下無電梯)、
- 大樓(11層含以上有電梯)

### Data Description
1.simple model: 可以指定理想房屋型態、條件，可以提供你參考的房價
2.Data source：不動產實價登錄資料 ( ~ 2014年5月16日)
3.Predictor variables : 建物面積、所屬縣市、屋齡、行政區域、建物型態
4.建物型態: 華廈(10層含以下有電梯)、套房(1房1廳1衛)、公寓(5樓含以下無電梯)、大樓(11層含以上有電梯)

> **我們的問題是:**你怎麼決定你會買什麼樣的房子?

### 1.設定所需的函式庫(libraries)以及載入資料
```{r message=FALSE, warning=FALSE}
#install.packages("dplyr") ;
#install.packages("ggplot2"); 
#install.packages("rpart"); 
#install.packages("rpart.plot");

library(dplyr)#dplyr是對資料做整理的套件
library(ggplot2)#ggplot2 是劃圖套件
library(rpart)# rpart 是決策樹套件
library(rpart.plot)# rpart.plot是決策樹的繪圖套件

dat2 <- read.csv("D:/Rdata Practice/Five city01.csv",header=TRUE, sep=",")
nrow(dat2)
head(dat2) #抓前6筆資料
dat2[sample(1:nrow(dat2),18),]#隨機抓18筆出來看

```
### 2.敘述性統計基本資料
```{r message=FALSE, warning=FALSE}
summary(dat2)#敘述性統計基本資料
summarize(group_by(dat2, 型態), 平均=mean(房價))

```
### 3.Graphic is more intutive
```{r message=FALSE, warning=FALSE}
barplot(sort(table(dat2$縣市),decreasing=TRUE)[1:10])
pie(sort(table(dat2$型態),decreasing=TRUE))
hist(dat2$房價/10^6,breaks=100,col="lightpink",prob=TRUE,xlab="房價(百萬)",main="Historgram")
boxplot(面積~型態,data=subset(dat2,縣市=="臺北市"),ylab="面積(坪)",main="面積")
```
### 4.只取五都出來看
```{r message=FALSE, warning=FALSE}
dat2a <- dat2[dat2$縣市 %in% c("臺北市","臺中市","新北市","臺南市","高雄市") ,]
nrow(dat2a)
head(dat2a)
summary(dat2a)

```
> #### ***我們的問題是: 縣市~型態+面積+屋齡+房價百萬***

```{r message=FALSE, warning=FALSE}
#五都順序為: 台北市 台中市 新北市 台南市 高雄市

#dat2a$縣市 <- factor(dat2a$縣市,levels=c("臺北市","臺中市","新北市","臺南市","高雄市"))
dat2a$房價百萬 <- dat2a$房價/10^6 
#head(dat2a)

fit2 <- rpart(縣市~型態+面積+屋齡+房價百萬,data=dat2a)
prp(fit2,col=2,box.col="lightgray",shadow.col="gray")

```
### 5.看預測正確率
```{r message=FALSE, warning=FALSE}

result = rpart(縣市~ 型態+面積+屋齡+房價百萬, data=dat2a)
Y = dat2a$縣市
Ypred = predict(result, type="class")

t = table(Y, Ypred)   # 同時顯示 t 的內容
cat("預測正確率 = ", sum(diag(t))/sum(t), "\n" )
```
### 6.混淆矩陣(Confusion Matrix)
```{r message=FALSE, warning=FALSE}
confmatrix = function(Y,Ypred)
{
  
  tab = table(Y,Ypredict=Ypred)  
  print(tab)
  p = sum(diag(t))/sum(t)*100
  cat("\n\n預測正確率 = ",p,"% \n")
}

confmatrix(dat2a$縣市, Ypred)

```
### [補充]Boxplot (五都)
```{r message=FALSE, warning=FALSE}
par(mfrow=c(2,3)) #建立一個2*3的圖框

boxplot(房價~縣市,data=subset(dat2a,型態=="透天"),ylab="房價",main="透天")
boxplot(房價~縣市,data=subset(dat2a,型態=="套房"),ylab="房價",main="套房")
boxplot(房價~縣市,data=subset(dat2a,型態=="大樓"),ylab="房價",main="大樓")
boxplot(房價~縣市,data=subset(dat2a,型態=="公寓"),ylab="房價",main="公寓")
boxplot(房價~縣市,data=subset(dat2a,型態=="華廈"),ylab="房價",main="華廈")

dev.off()#把圖型清除
```

###[補充]各縣市在不同型態的房屋數量
```{r message=FALSE, warning=FALSE}
data.frame(縣市=summarise(group_by(dat2, 縣市), 公寓=sum(型態=="公寓"))[,1],
           公寓=summarise(group_by(dat2, 縣市), 公寓=sum(型態=="公寓"))[,2],
           大樓=summarise(group_by(dat2, 縣市), 大樓=sum(型態=="大樓"))[,2],
           套房=summarise(group_by(dat2, 縣市), 大樓=sum(型態=="套房"))[,2],
           華廈=summarise(group_by(dat2, 縣市), 大樓=sum(型態=="華廈"))[,2],
           透天=summarise(group_by(dat2, 縣市), 大樓=sum(型態=="透天"))[,2])

```

